【裁判字號】    89,易,6
【裁判日期】    890131
【裁判案由】    侵占
【裁判全文】
臺灣臺南地方法院刑事判決                              八十九年度易字第六號
    公  訴  人  臺灣高雄地方法院檢察署檢察官
    被      告  乙○○
右列被告因侵占案件，經檢察官提起公訴（八十八年度偵緝字第六八五號），本院判
決如左：
    主  文
乙○○意圖為自己不法之所有，而侵占自己持有他人之物，累犯，處有期徒刑肆月。
    事  實
一、乙○○曾於民國八十六年間曾犯妨害公務罪，經本院判處有期徒刑一年確定，於
    八十七年六月十八日假釋，刑期至八十七年九月八日屆滿以已執行論，猶不知悔
    改，於八十七年十二月十一日在高雄市某處向甲○○承租車牌號碼ＺＢ－三四七
    號計程車一輛營業，約明租金每日新臺幣（下同）七百元，詎乙○○共給付租金
    一萬二千餘元後，竟意圖為自己不法之所有，將其持有之該輛計程車侵占入己，
    繼續使用並駛離高雄市潛逃無蹤，致甲○○無從追索始知上情。迄乙○○經通緝
    到案後始返還上揭計程車予甲○○。
二、案經被害人甲○○訴請臺灣高雄地方法院檢察署檢察官偵查起訴，並經臺灣高雄
    地方法院移送本院審理。
    理  由
一、訊據被告乙○○固對於右揭時地向告訴人甲○○租用前揭計程車，僅給付一萬二
    千餘元之租金後即未再付租金，計程車係在經通緝到案後始返還告訴人等情均供
    承不諱，惟矢口否認有何侵占犯行，辯稱：伊因沒錢，才未繳租金，後來有人打
    電話說要找麻煩，伊才開車離開臺南，至臺中繼續營業云云。經查右揭事實業據
    告訴人甲○○於歷次偵訊及審理時指訴甚詳，並有契約書及存證信函各一份附卷
    足稽，且為被告自承確向告訴人承租上開計程車，僅給付部分租金，因遭人逼債
    ，方駕駛上揭計程車離開，而計程車係在被緝獲後方才歸還等情不諱。被告既係
    為躲避債務而離開高雄及臺南等地，又未將車輛先歸還告訴人或告知告訴人去處
    ，而係遲至八十八年四月十八日在臺中市被警緝獲後方於四月十九日歸還車輛；
    甚且被告係在八十八年二月間方才離開臺南前往臺中，已為其所不否認，而告訴
    人於八十八年一月間尚發存證信函至被告位於臺南住處予被告，有上揭存證信函
    在卷可憑，被告猶仍於八十八年二月間駕駛上揭計程車離開臺南，且至今猶未返
    還所積欠告訴人之租金等一切情狀，足認被告確具為自己不法所有之意圖至明，
    是其所辯顯與常理不合，要無可採。綜上所陳，被告有侵占之犯行甚明。本件事
    證已甚明確，被告犯行洵堪認定。
二、核被告乙○○意圖為自己不法之所有，而侵占自己持有他人之物，所為係犯刑法
    第三百三十五條第一項之罪。又被告前於八十六年間，因犯妨害公務罪，經本院
    判處有期徒刑一年確定，於八十六年六月十八日假釋，刑期至八十七年九月八日
    屆滿以已執行論，有本院被告全國前案紀錄表一份在卷可按，其於五年之內再犯
    本件有期徒刑以上之罪，為累犯，應依法加重其刑。爰審酌被告犯罪之動機、目
    的、手段、所生危害、犯罪後迄未與告訴人和解償付損失等一切情狀，量處如主
    文所示之刑，以資懲儆。
據上論斷，應依刑事訴訟法第二百九十九條第一項前段，刑法第三百三十五條第一項
、第四十七條，罰金罰鍰提高標準條例第一條前段，判決如主文。
中    華    民    國      八十九    年      一        月      三十一    日
                              臺灣臺南地方法院刑事第四庭
                                      法  官  楊  惠  芬
右正本證明與原本無異。
如不服本判決，應於送達後十日內向本院提出上訴狀。（應附繕本）
                                      書記官  高  世  玉
中    華    民    國      八十九    年      一        月      三十一    日
附錄本案論罪科刑法條全文：
刑法第三百三十五條第一項：
意圖為自己或第三人不法之所有，而侵占自己持有他人之物者，處五年以下有期徒刑
、拘役或科或併科一千元以下罰金。


司法院資訊處製作；財團法人民間司法改革基金會備份。
